【裁判字號】    99,易,2985
【裁判日期】    991130
【裁判案由】    毒品危害防制條例
【裁判全文】
臺灣板橋地方法院刑事判決              99年度易字第2985號
公  訴  人  臺灣板橋地方法院檢察署檢察官
被      告  許瓊尹
上列被告因毒品危害防制條例案件，經檢察官提起公訴（99年度
毒偵字第6404號），被告於本院準備程序進行中，就被訴之事實
為有罪之陳述，經告知其簡式審判程序之旨，並聽取當事人之意
見後，裁定進行簡式審判程序，判決如下：
    主  文
許瓊尹施用第二級毒品，累犯，處有期徒刑陸月，如易科罰金，
以新臺幣壹仟元折算壹日；扣案第二級毒品甲基安非他命壹包（
淨重零點肆貳零公克，取樣零點零零零貳公克，驗餘淨重零點
肆壹捌公克）沒收銷燬。
    事  實
一、許瓊尹(1)前於民國94年間，因施用毒品案件，經本院以94年
    度毒聲字第1379號裁定送勒戒處所施以觀察、勒戒後，因認
    無繼續施用毒品傾向，於94年10月11日釋放出所，該次施用
    毒品犯行，併由臺灣板橋地方法院檢察署檢察官以94年度核
    退毒偵字第1439號為不起訴處分確定；(2)復於96年間，因施
    用第一、二級毒品案件，經本院以96年度訴緝字第167 號判
    決判處有期徒刑8 月，減為有期徒刑4 月、有期徒刑6 月，
    減為有期徒刑3 月，並定應執行刑有期徒刑7 月確定；(3)又
    於同年間，因施用第二級毒品案件，經本院以96年度簡字第
    8729號判決判處有期徒刑5 月確定；(4)再於同年間，因施用
    第一級毒品案件，經本院以96年度訴字第3536號判決判處有
    期徒刑7 月確定；(5)另於97年間，因施用第一、二級毒品案
    件，經臺灣臺北地方法院以97年度訴字第423 號判決判處有
    期徒刑7 月、4 月，並定應執行刑有期徒刑10月，上開(4)(5)
    二案件，後經臺灣臺北地方法院以97年聲字第1440號裁定應
    執行有期徒刑1 年4 月確定，並與上開(2)(3)二案件所處之有
    期徒刑7 月、5 月經接續執行後，於98年9 月22日假釋出監
    ，所餘刑期付保護管束，迄99年4 月29日保護管束期滿未經
    撤銷假釋，未執行之刑以已執行完畢論；(6)另於99年間，因
    施用第二級毒品案件，經本院以99年度簡字第4669號判決判
    處有期徒刑6 月確定，於99年7 月21日易科罰金執行完畢；
    詎仍未知所戒慎，猶基於施用第二級毒品甲基安非他命之犯
    意，於99年8 月7 日18時許，在台北縣三重市○○○街77號
    4 樓住處內，以將甲基安非他命置於玻璃球內燒烤後吸食煙
    氣之方式，施用第二級毒品甲基安非他命1 次；嗣於同日18
    時許，為警在上開住處內持臺灣板橋地方法院檢察署檢察官
    簽發之拘票執行拘提到案，並於其上址住處內扣得其因本件
    施用而持有之甲基安非他命1 包（驗前淨重0.3420公克，取
    樣0.0002公克，驗餘淨重0.3418公克），暨其所有供本件施
    用甲基安非他命犯行所用之吸食器1 組（惟嗣經許瓊尹於偵
    查中明示拋棄），許瓊尹後且同意接受員警採尿，其尿液檢
    體經警送鑑定後，呈甲基安非他命陽性反應。
二、案經臺北縣政府警察局三重分局移送臺灣板橋地方法院檢察
??署檢察官偵查後起訴。
    理  由
一、認定犯罪事實所憑之證據及理由：
(一)、訊據被告對其在上揭時、地施用第二級毒品甲基安非他命之
    事實，於本院審理中自白不諱；而其為警查獲時，同意接受
    員警採尿，其尿液檢體經警送驗後，呈甲基安非他命陽性反
    應乙節，亦有臺北縣政府警察局三重分局查獲毒品案件被移
    送者姓名、代碼對照表、臺灣檢驗科技股份有限公司於99年
    8 月27日所出具之濫用藥物檢驗報告各1 紙附卷足憑（見98
    年度毒偵字6404號偵查卷第17、45頁）；另被告本件為警查
    獲時，所扣得白色結晶1 袋，經鑑定，淨重0.3420公克，取
    樣0.0002公克，驗餘淨重0.3418公克，檢出甲基安非他命成
    分乙節，亦有交通部民用航空局航空醫務中心99年8 月30日
    航藥鑑字第0995479 號毒品鑑定書在卷可稽（見98年度毒偵
    字6404號偵查卷第47頁）；此外，復有被告所有供本案施用
    甲基安非他命犯行所用之吸食器1 組扣案可憑，俱徵被告前
    開自白核與事實相符，可以採信。
(二)、按觀察、勒戒或強制戒治執行完畢釋放後，5 年內再犯施用
    第一、二級毒品之罪者，檢察官應依法追訴，毒品危害防制
    條例第23條第2 項定有明文；查被告前於94年間，因施用毒
    品案件，經本院以94年度毒聲字第1379號裁定送勒戒處所施
    以觀察、勒戒後，因認無繼續施用毒品傾向，於94年10月11
    日釋放出所，該次施用毒品犯行，併由臺灣板橋地方法院檢
    察署檢察官以94年度核退毒偵字第1439號為不起訴處分確定
    等情，有臺灣高等法院被告前案紀錄表附卷足參，是被告於
    觀察勒戒執行完畢釋放後之5 年內，再為本件施用毒品犯行
    ，亦甚明確；綜上，本件事證已明，被告犯行堪以認定。
二、應適用之法律、科刑審酌事由、沒收物之處理：
(一)、核被告本件所為，係犯毒品危害防制條例第10條第2 項之施
    用第二級毒品罪；其施用第二級毒品甲基安非他命前持有甲
    基安非他命之低度行為，為其後施用之高度行為所吸收，不
    另論罪；又被告有如事實欄所述前科及刑之執行情形，有上
    開臺灣高等法院被告前案紀錄表附卷可稽，則被告於有期徒
    刑執行完畢後，5 年以內，因故意再犯本件有期徒刑以上之
    罪，為累犯，應依刑法第47條第1 項規定，加重其刑。
(二)、爰審酌被告曾因施用毒品犯行受觀察勒戒，仍漠視法令禁制
    而犯本罪，顯未知所戒慎，惟兼衡其施用毒品所生危害，實
    以自戕身心健康為主，對於他人生命、身體、財產等法益，
    尚無明顯而重大之實害，暨其犯罪後坦認犯行之態度等一切
    情狀，就其本件犯行，量處如主文所示之刑，並諭知如易科
    罰金之折算標準，以示懲儆。
(三)、扣案第二級毒品甲基安非他命1 包（淨重0.3420公克，取樣
    0.0002公克，驗餘淨重0.3418公克）內之甲基安非他命，係
    被告因本件施用而持有之第二級毒品，且因該只分裝袋內之
    甲基安非他命與乘裝前開毒品之分裝袋1 只，二者在物理上
    難以析離，均應依毒品危害防制條例第18條第1 項前段規定
    ，諭知沒收銷燬；至本件固另經警扣得吸食器1 組，被告且
    坦認為其所有供其本件施用毒品犯行所用之物，惟該物品業
    經被告於偵查中明示拋棄（見98年度毒偵字6404號偵查卷第
    24頁），當已非被告所有之物，是檢察官雖就此部分聲請本
    院依刑法第38條第1 項第2 款規定為沒收之諭知，惟如前述
    ，該物既已非被告所有，是此扣案物部分即不併於本案宣告
    沒收，附此敘明。
據上論斷，應依刑事訴訟法第273 條之1 第1 項、第299 條第1
項前段、毒品危害防制條例第10條第2項、第18條第1項前段，刑
法第11條、第47條第1項、第41條第1項前段，判決如主文。
本案經檢察官高智美到庭執行職務。
中    華    民    國    99    年    11    月    30    日
                  刑事第二十庭  法  官  陳明偉
以上正本證明與原本無異。
如不服本判決，應於判決送達後10日內，向本院提出上訴狀。
                                書記官  陳玉心
中    華    民    國    99    年    11    月    30    日
附錄本案論罪科刑法條全文
毒品危害防制條例第10條
施用第一級毒品者，處六月以上五年以下有期徒刑。
施用第二級毒品者，處三年以下有期徒刑。

司法院資訊處製作；財團法人民間司法改革基金會備份。
